最高法院刑事判決　　　　　　　　　　　　　　　九十三年度台上字第四九一三號
　　上　訴　人　甲○○
　　選任辯護人　翁瑞昌律師
右上訴人因違反槍砲彈藥刀械管制條例案件，不服台灣高等法院台南分院中華民國九
十三年七月十四日第二審判決（九十三年度上訴字第四三一號，起訴案號：台灣台南
地方法院檢察署九十二年度偵字第一三二一五號），提起上訴，本院判決如左：
    主  文
上訴駁回。
    理  由
按刑事訴訟法第三百七十七條規定，上訴於第三審法院，非以判決違背法令為理由，
不得為之。是提起第三審上訴，應以原判決違背法令為理由，係屬法定要件。如果上
訴理由狀並未依據卷內訴訟資料，具體指摘原判決不適用何種法則或如何適用不當，
或所指摘原判決違法情事，顯與法律規定得為第三審上訴理由之違法情形，不相適合
時，均應認其上訴為違背法律上之程式，予以駁回。本件原判決綜合調查證據之結果
，認上訴人甲○○犯有槍砲彈藥刀械管制條例第十二條第一項未經許可，製造子彈罪
之事實，因認第一審判決，論上訴人以上開罪名，量處有期徒刑壹年貳月，併科罰金
新台幣（下同）伍萬元，罰金部分並諭知易服勞役之折算標準，扣案子彈顆均沒收
，為無不合，予以維持，駁回其在第二審之上訴，已詳認定犯罪事實之依據及憑以
認定之理由，並對上訴人嗣後否認製造子彈之辯詞，如何不足採信，亦已依據卷內資
料予以指駁及說明，從形式上觀察，原判決並無違背法令情形。按事實之認定及證據
之取捨，乃屬事實審法院之職權，合法調查所得之證據，何者為可採，事實審法院本
得參酌其他相關證據為自由之判斷，苟無違反經驗法則或論理法則，自難指為違法。
原判決依憑上訴人於警詢及偵審時之自白，員警陳瑞興於一審訊問時之供證，如原判
決理由一、(三)所列各項證據，與其他調查證據取捨之結果，認定上訴人確有本件犯行
，摒棄不採上訴人否認製造子彈之辯詞，經核其證據之取捨及證明力之判斷於法均無
不合。上訴意旨仍執其在原審之辯詞，謂員警無合理懷疑即查證上訴人身分，無任何
拘捕事由即逕行搜索上訴人身體及附近之花台，搜索程序不合法，扣得之子彈自無證
據能力，扣案子彈僅試射一顆，且該試射之子彈並無殺傷力，原判決逕認其他三顆子
彈皆具殺傷力，顯有違採證法則云云，係就原審已詳為調查論斷與說明之事項，再事
爭執，殊非適法之第三審上訴理由。又上訴意旨謂警方於案發現場詢問系爭槍彈為何
人所有時，並不知犯罪人為何，上訴人立即向執勤員警承認系爭槍彈為其所有，符合
刑法自首規定，原判決未依上開規定減刑，自有判決不適用法則之違背法令云云。惟
查原判決理由二已詳為論述本件係員警查獲系爭槍彈時，認上訴人與在場之邱信義、
楊銘正均有嫌疑後，上訴人始承認系爭槍彈為其所有，非上訴人於執勤員警未發覺前
，即向警員自首，與刑法第六十二條自首之要件不符，上訴人執此指摘，亦非適法之
第三審上訴理由。此外，上訴人徒憑己意，對原審採證認事職權之適法行使及原判決
理由已詳為論斷之事項，任意爭辯，顯與法定上訴第三審之形式要件不符，其上訴違
背法律上之程式，應予駁回。
據上論結，應依刑事訴訟法第三百九十五條前段，判決如主文。
中　　　華　　　民　　　國　　九十三　　年　　　九　　　月　　 十六 　　日
                              最高法院刑事第五庭
                                  審判長法官  謝　家　鶴
                                        法官  洪　文　章
                                        法官  花　滿　堂
                                        法官  陳　世　淙
                                        法官  洪　佳　濱
      右正本證明與原本無異
                                              書  記  官
中　　　華　　　民　　　國　　九十三　　年　　　九　　　月　　二十九　　日
                                                                        Ｅ
